【裁判字號】    97,抗,564
【裁判日期】    970806
【裁判案由】    本票裁定
【裁判全文】
臺灣臺北地方法院民事裁定               97年度抗字第564號
抗  告  人  格林恒業股份有限公司
法定代理人  乙○○
相  對  人  台灣歐力士股份有限公司
法定代理人  甲○○
上列當事人間聲請本票准許強制執行事件，抗告人對於民國九十
七年六月二日本院九十七年度票字第二０二四三號民事裁定提起
抗告，本院裁定如下：
    主    文
抗告駁回。
抗告程序費用新臺幣壹仟元由抗告人負擔。
    理    由
一、按本票執票人，依票據法第一百二十三條規定，聲請法院裁
    定許可對發票人之強制執行，係屬非訟事件，此項聲請之裁
    定，及抗告法院之裁定，僅依非訟事件程序，就本票形式上
    之要件是否具備予以審查為已足，並無確定實體上法律關係
    存否之效力，如發票人就票據債務之存否或數額有爭執時，
    應由發票人提起確認之訴，以資解決，最高法院五十七年台
    抗字第七六號著有判例闡釋甚明。
二、本件相對人台灣歐力士股份有限公司於原法院聲請意旨略以
    ：伊執有原審相對人乙○○、鄭耀輝、抗告人格林恒業股份
    有限公司共同簽發、發票日為民國九十五年八月二十三日、
    到期日為九十七年四月十一日、受款人為台灣歐力士股份有
    限公司、面額新臺幣（下同）三百二十八萬八千元、付款地
    在相對人營業所在地、並記載逾期利息自到期日起按日息萬
    分之五計付、免除作成拒絕證書之本票一紙，詎其屆期提示
    竟未獲全部付款，核計尚積欠八十二萬二千元，爰依票據法
    第一百二十三條之規定，聲請裁定就票載金額中之八十二萬
    二千元及自九十七年四月十一日起至清償日止，按日息萬分
    之五計算之利息，許可強制執行，並提出本票一紙為證。原
    審法院依首開規定形式上審查後予以准許，於法尚無不合。
三、抗告意旨略以：相對人購買如附表所示之機械設備售予抗告
    人，其乃簽發票據分期償還價金，但其所經營之農業資材因
    農業環境連番受創等因素周轉不順，曾與相對人協商暫緩清
    償，僅獲寬限一個月，但農業環境一再受創，故無法如期清
    償，並無惡意，且抗告人為弱勢一方，不得已無奈簽下不平
    等條約及本件票據，相對人不但申請強制執行，提前清償又
    需再付利息，顯不合理等語，所稱縱然屬實，亦為實體法上
    之爭執，揆諸首開說明，應由抗告人另行提起訴訟以資解決
    ，尚非本件非訟程序所得加以審究，抗告人執此指摘原裁定
    不當，求予廢棄，自非有據，不應准許，應予駁回。
據上論結，本件抗告為無理由。依非訟事件法第二十一條第二項
、第二十四條第一項、第四十六條，民事訴訟法第四百九十五條
之一第一項、第四百四十九條第一項、第七十八條，裁定如主文
。
中    華    民    國    97    年    8     月    6     日
                  民事第一庭  審判長法  官  李昆曄
                                    法  官  朱漢寶
                                    法  官  洪文慧
上列正本核與原本無異。
本裁定不得再抗告。
中    華    民    國    97    年    8     月    6     日
                                    書記官  林芝儀


司法院資訊處製作；財團法人民間司法改革基金會備份。
